臺灣臺中地方法院刑事判決　　　　　　　　　　　　　九十三年度訴字第九三號
　　公　訴　人　臺灣臺中地方法院檢察署檢察官
　　被　　　告　甲○○
右列被告因違反毒品危害防制條例等案件，經檢察官提起公訴（九十三年度偵字第一
八四九號、毒偵字第二二一號）及移
院判決如左：
    主  文
甲○○連續施用第一級毒品，累犯，處有期徒刑壹年肆月；又連續施用第二級毒品，
累犯，處有期徒刑捌月；又服用毒品，不能安全駕駛動力交通工具而駕駛，累犯，處
有期徒刑肆月；又對於公務員依法執行職務時，施強暴，累犯，處有期徒刑捌月。應
執行有期徒刑貳年捌月。
扣案注射針筒壹支及夾鍊袋壹只沒收。
    事  實
一、甲○○基於施用第一級毒品海洛因之概括犯意，自民國九十年底某日起至九十三
    年七月二十三日回溯數日內之某時，在臺中縣清水鎮○○路一○五巷八之四五號
    住處，以針筒注射身體之方式，連續施用海洛因多次，施用頻率約每二至三週一
    次。另基於施用第二級毒品安非他命之概括犯意，自九十三年一月間某日起至九
    十三年七月二十三日回溯數日內之某時，在上址以置於鋁箔紙點燃吸食之方式，
    連續施用安非他命多次，施用頻率不定。
二、九十三年一月十二日凌晨四時四十分前之不詳時間，甲○○施用海洛因及安非他
    命後，明知自己服用毒品已達不能安全駕駛動力交通工具之程度，仍駕駛其父陳
    義成所有車牌號碼ＲＥ—一五三六號自用小客車外出。嗣於九十三年一月十二日
    凌晨四時四十分許，行經臺中縣清水鎮○○路與鰲峰路口時，因服用毒品致未注
    意交通號誌而闖越紅燈，經執行巡邏勤務之臺中縣警察局清水分局警備隊警員陳
    煥岳、劉吉森駕駛警車上前攔查。此時甲○○竟另行基於妨害公務之犯意，先多
    次緊急煞車企圖使警車自後追撞，再迴轉一百八十度加速衝撞警車，以此方式對
    於依法執行職務之公務員施強暴。
    理  由
一、被訴施用毒品部分
    被告甲○○右揭施用第一、二級毒品犯罪事實，業據其於本院審理時坦承不諱，
    且被告先後於九十三年一月十二日為警查獲及九十三年五月十三日本院庭訊經採
    尿送驗結果，均呈海洛因代謝物嗎啡及安非他命陽性反應，有詮昕科技股份有限
    公司及中山醫學大學附設醫院藥物濫用檢測中心出具之尿液檢驗報告各一份在卷
    可稽（見本院卷第三二、三五頁，另移送併案之檢察官於本案辯論終結後，補提
    中山醫學大學附設醫院藥物濫用檢測中心出具之尿液檢驗報告一紙，顯示被告於
    九十三年七月二十三日為警查獲後，經採尿送驗結果，亦呈嗎啡及安非他命陽性
    反應），復有被告所有供施用海洛因所用之注射針筒一支及夾鍊袋一只扣案可資
    佐證，足見被告此部分自白與事實相符，堪以採信。
二、被訴公共危險及妨害公務部分
    訊據被告矢口否認有何公共危險或妨害公務犯行，辯稱：伊是因為服用草屯療養
    院開的戒毒藥物，導致神智不清，完全不知道自己在做什麼，連有開車出去都不
    知道，更不記得有衝撞警車，而且當時車上沒有違禁物品，伊沒有必要衝撞警車
    云云。惟查：
  (一)被告於九十三年一月十二日內勤偵訊時，係供稱：「我在前一天晚上十一時左右
    有施用了ＦＭ２，造成我的頭腦不是很清楚」云云；於九十三年三月十日偵訊時
    ，改稱：「我那時吃安眠藥。我完全不知道我當天做了什麼」云云；於本院九十
    三年五月十三日準備程序時，再翻稱：「當時我吃草屯療養院的藥神智不清，完
    全不記得有沒有衝撞警車」云云。被告歷次供述均不一致，所辯是否屬實，即有
    可疑。
  (二)經本院向行政院衛生署草屯療養院查詢有關被告是否有服用該院開立之藥物及藥
    物成分、服用反應等，經該院以九十三年五月二十四日草寮精字第二七二一號函
    回覆：「甲○○曾於九十一年七月一日因為戒除海洛因而至本院門診，當天住院
    接受治療，診斷為海洛因依賴。近年斷斷續續在本院門診及病房接受治療。所開
    立的治療藥物含有ＦＭ２的成分，服用藥物後不會呈鴉片類或安非他命類陽性反
    應：：服用ＦＭ２後，部分病患可能於藥效作用期間呈現失憶狀態，即事後忘記
    自己做過的行為，但是事件發生當時，當事人知道自己在做什麼」（見本院卷第
    三八頁），可見被告縱有服用草屯療養院開立之藥物，亦不致陷於心神喪失或無
    行為能力之狀態。
  (三)被告於九十三年一月十二日為警查獲前，車內置有前述其所有供施用海洛因所用
    之注射針筒一支及夾鍊袋一只，該等物品足以使警員發現其施用海洛因之犯行，
    被告因此拒捕甚而衝撞警車，衡情並無不合，此由被告於內勤偵訊時自承：「知
    道要逃逸」、「我因為車上有施用毒品的器具，怕被捉到，所以才會拒捕」等語
    亦得明瞭。此外，復有陳煥岳警員製作之職務報告及照片十四張附卷可佐，被告
    所辯顯不足採。本件事證明確，其犯行堪以認定。
三、被告前因施用毒品案件，先後經觀察勒戒及強制戒治，最近一次係於八十八年二
    月二十三日送強制戒治，於八十八年十月八日停止執行釋放，有卷附臺灣高等法
    院被告全國前案紀錄表附卷可憑。其於前案強制戒治釋放後，五年內再行施用第
    一、二級毒品，依法應予論科。
四、
  (一)核被告所為，係犯毒品危害防制條例第十條第一項之施用第一級毒品罪、同條例
    第十條第二項之施用第二級毒品罪及刑法第一百八十五條之三之服用毒品不能安
    全駕駛動力交通工具而駕駛罪、第一百三十五條第一項之對於公務員依法執行職
    務時施強暴罪。其因施用而持有海洛因、安非他命之低度行為，應分別為施用第
    一、二級毒品之高度行為所吸收，均不另論罪。
  (二)被告先後多次施用海洛因、安非他命犯行，時間緊接，犯罪構成要件相同，顯係
    基於概括犯意為之，應依連續犯之規定分別論以一施用第一、二級毒品罪，並各
    加重其刑。檢察官雖僅就被告自九十年底至九十三年一月十二日回溯四十八小時
內施用海洛因及於九十三年一月十二日回溯四十八小時內施用安非他命之犯罪事
    實提起公訴，然被告其餘施用海洛因、安非他命犯行，與起訴成罪之施用第一、
    二級毒品部分，分別有連續犯之裁判上一罪關係，為起訴效力所及，且經檢察官
    移送併案，本院自得予以審理。
  (三)被告所犯右揭四罪，犯意各別，行為互殊，罪名有異，應予分論併罰。
  (四)被告前因違反毒品危害防制條例案件，經法院判處有期徒刑一年確定，於九十年
    六月三日執行完畢，有上述前案紀錄表可參，其於有期徒刑執行完畢五年內再犯
    本件有期徒刑以上之數罪，為累犯，應依法就其所犯公共危險、妨害公務罪各加
    重其刑及就其所犯施用第一、二級罪各遞加重其刑。
  (五)爰審酌被告業經強制戒治猶再施用毒品不輟，本案經檢察官起訴後至本院審理期
    間，仍繼續施用毒品而為警查獲移送併案，顯見其毒癮甚深，且完全無視法律禁
    止施用毒品之規定，施用毒品除戕害自身健康外，併對社會秩序產生不良影響，
    施用之期間、次數，暨服用毒品後駕車外出，危及公眾往來安全，更拒捕衝撞警
    車，嚴重藐視國家公權力之行使，惡性重大，並有對執行勤務警員之人身安全產
    生危害之虞，事後未能坦承全部犯行，對於己身違法行為欠缺悔過具體表現等一
    切情狀，分別量處如主文所示之刑，並定其應執行之刑。
  (六)扣案注射針筒一支及夾鍊袋一只，屬被告所有供施用海洛因所用之物，業據其供
    明在卷，爰依刑法第三十八條第一項第二款規定宣告沒收。
五、移送併案部分（九十三年度毒偵字第二七二四號），被告於九十三年七月二十三
    日為警查獲時固遭查扣疑似海洛因之白粉一包（毛重：零點二公克），惟卷內迄
    未有鑑定報告足以證明該包白粉確實含有海洛因成分，爰不予宣告沒收銷燬，此
    部分應待鑑定報告結果，由檢察官單獨聲請宣告沒收或為其他處理，附此敘明。
據上論斷，應依刑事訴訟法第二百九十九條第一項前段，毒品危害防制條例第十條第
一項、第二項，刑法第十一條前段、第五十六條、第一百三十五條第一項、第一百八
十五條之三、第四十七條、第五十一條第五款、第三十八條第一項第二款，罰金罰鍰
提高標準條例第一條前段，判決如主文。
本案經檢察官乙○○到庭執行職務。
中      華      民      國      九十三      年      九      月    三    日
                                臺灣臺中地方法院刑事第四庭
                                    審判長法  官  張  靜  琪
                                          法  官  王  世  華
                                          法  官  羅  智  文
右正本證明與原本無異。
如不服本判決，應於判決送達後十日內向本院提出上訴狀，上訴於臺灣高等法院臺中
分院( 須附繕本 )。
                                          書記官
中      華      民      國      九十三      年      九      月    八    日
附錄論罪科刑法條
毒品危害防制條例第十條
施用第一級毒品者，處六月以上五年以下有期徒刑。
施用第二級毒品者，處三年以下有期徒刑。
刑法第一百三十五條
對於公務員依法執行職務時，施強暴脅迫者，處三年以下有期徒刑、拘役或三百元以
下罰金。
意圖使公務員執行一定之職務或妨害其依法執行一定之職務或使公務員辭職，而施強
暴脅迫者，亦同。
犯前二項之罪，因而致公務員於死者，處無期徒刑或七年以上有期徒刑；致重傷者，
處三年以上、十年以下有期徒刑。
刑法第一百八十五條之三
服用毒品、麻醉藥品、酒類或其他相類之物，不能安全駕駛動力交通工具而駕駛者，
處一年以下有期徒刑、拘役或三萬元以下罰金。
